

Développeur web full-stack **TOUFIK Frederick**

1 allée Claude Bernard, 77420, Champs sur marne 0611788924 frederick.toufik@gmail.com

Recherche une ALTERNANCE pour septembre 2024 en Ile-de-France - 23ans

Mon ambition est de devenir un développeur polyvalent et compétent dans le domaine du web, qui contribue au succès de son équipe et de l'entreprise.

À long terme, je souhaite continuer à évoluer et innover dans ce secteur dynamique en validant mon master. Je suis engagé à atteindre mes objectifs.

Compétences

Front-end Back-end

HTML Php **CSS** MySql JavaScript lava Tailwind/bootstrap C#

Angular

Langues

Francais **Logiciels**

Anglais (Niveau c1) PhpMyAdmin

Cisco Packet Tracer

Systeme Windows 7,8,10,11 Git Linux (Ubuntu/Kali) Photoshop

Parcours Professionnel

Administrateur réseau, 07/2021 - 09/2021

STAE, Savigny-sur-Orge - Contrat d'apprentissage

- Mise à jour de la base de donnée de l'entreprise
- Modification des différents rôles sur le réseau
- Mise à jours des différents postes de travail
- Création de scripts d'automatisation Excel

Intégrateur web, 03/2019 - 05/2019

Polymate, Bailly-Romainvilliers - Stage

- Création from scratch du site web de la société (html/css/js)
- Etroite collaboration avec les équipes produit et design
- Site officiel: Polymate.fr

Centres d'intérêt





Formations

IEF2I, Vincennes

- BTS SIO, SLAM 2022 - 2024 //Initiation à la programmation et aux technologies web

Université de Poitiers, Poitiers

— Licence, Math Informatique 2020-2021

//Acquisition de compétences en développement logiciel

Lycée René Descartes, **Champs sur marne**

— Baccalauréat Technologique 2018

Projets Réalisés

Projet Leboncoin

Création d'une réplique du site web Leboncoin

- Création de pages web en html/css/php/bootstrap
- Création d'un base de donnée en SQL

Projet Nerubot

- Création d'un bot discord permettant de modérer un serveur
- Utilisation de JavaScript, node.js et NPM